臺灣高等法院高雄分院刑事判決　　　　 94年度上訴字第546號
上　訴　人　臺灣屏東地方法院檢察署檢察官
被　　　告　甲○○
上列上訴人因被告違反毒品危害防制條例案件，不服臺灣屏東地
方法院94年度訴字第98號中華民國94年3 月16日第一審判決（起
訴案號：臺灣屏東地方法院檢察署93年度毒偵字第2514號，併案
案號：94年度毒偵字第689號），提起上訴，本院判決如下：
    主  文
原判決撤銷。
甲○○連續施用第一級毒品，處有期徒刑壹年。扣案之海洛因貳
包（壹包淨重零點零肆公克，空包裝重零點貳壹公克，壹包淨重
零點貳陸公克，空包重零點零公克）、注射針筒壹支、勺子壹
支均沒收銷燬之；注射針筒壹支沒收。
    事  實
一、甲○○前因施用第一級毒品案件，經台灣屏東地方法院裁定
    送觀察、勒戒後，認無繼續施用毒品之傾向，於民國93 年3
    月3 日執行完畢釋放，經臺灣屏東地方法院檢察署檢察官於
    93年3 月4 日，以92年度毒偵字第1798號為不起訴確定。仍
    不知悔改，復因施用第一級毒品案件，經臺灣屏東地方法院
    檢察署檢察官以93年度毒偵字第1314號提起公訴，經台灣屏
    東地方法院於93年11月10日，以93年度訴字第808 號，判處
    有期徒刑8 月確定（尚未執行）。再因施用第二級毒品案件
    ，經臺灣屏東地方法院檢察署檢察官以93年度毒偵字第1934
    號聲請簡易判決處刑，經台灣屏東地方法院於93年10月22日
    ，以93年度簡字第1443號，判處有期徒刑4 月確定（尚未執
    行）。猶不思戒絕對毒品之依賴，於觀察、勒戒執行完畢釋
    放後5 年內，復基於施用第一級毒品海洛因之概括犯意，自
    93年11月10日以後之中旬某日起，至94年1 月9 日上午10時
    許止，在屏東縣長治鄉○○村○○路296 號住處，連續施用
    第一級毒品海洛因多次。嗣於93年12月15日13時10分許，在
    屏東縣長治鄉○○路旁，因騎乘車牌號碼WXZ-927 號輕機車
    未戴安全帽，形跡可疑，為警攔檢，發現其手臂有明顯注射
    毒品之針痕而查獲，並扣得第一級毒品海洛因1 包（淨重
    0.04公克，空包裝重0.21公克）。復於94年1 月11日13時40
    分許經警持搜索票前往其位於屏東縣長治鄉○○村○○路
    296 號住處搜索，查扣得第一級毒品海洛因1 包（淨重0.26
    公克，空包裝0.30公克）、注射針筒2 支、勺子1 支，經警
    將甲○○帶回屏東縣察局採尿送驗而查獲上情。
二、案經屏東縣警察局屏東分局報請臺灣屏東地方法院檢察署檢
    察官偵查起訴。
      理  由
一、上揭連續施用第一級毒品海洛因之事實業據被告甲○○坦承
    不諱，且被告分別於93年12月15日、94年1 月11日經警採尿
    送驗結果，其尿液確呈嗎啡陽性反應，此有屏東縣衛生局93
    年12月29日屏縣衛檢6 字第930511號煙毒及麻醉藥品類委託
    檢驗結果通知書、94年1 月17日屏縣衛檢6 字第940018號煙
    毒及麻醉藥品類委託檢驗結果知書各一紙附卷可稽。又扣案
    之白粉2 包，經送檢驗結果，均確呈海洛因陽性反應，有法
    務部調查局94年1 月24日調科壹字第240003461 號、94年2
    月15日調科壹字第240003510 號鑑定通知書各一紙在卷可稽
    ，又被告第2 次被查獲時所扣得之注射針筒2 支，其中1 支
    與自製之勺子1 支經送驗結果均呈第一級毒品海洛因陽性反
    應，亦有高雄醫學大學附設中和紀念醫院檢驗報告2 紙附卷
    可稽。是被告有施用第一級毒品之事實，應可確信。又被告
    前因施用第一級毒品案件，經原審法院裁定送觀察、勒戒後
    ，認無繼續施用毒品之傾向，於93年3 月3 日執行完畢釋放
    ，經臺灣屏東地方法院檢察署檢察官於93年3 月4 日，以92
    年度毒偵字第1798號為不起訴確定。其仍不知悔改，復因施
    用第一級毒品案件，經臺灣屏東地方法院檢察署檢察官以93
    年度毒偵字第1314號提起公訴，經原審法院於93年11月10日
    ，以93年度訴字第808 號，判處有期徒刑8 月確定（尚未執
    行）。再因施用第二級毒品案件，經臺灣屏東地方法院檢察
    署檢察官以93年度毒偵字第1934號聲請簡易判決處刑，經原
    審法院於93年10月22日，以93年度簡字第1443號，判處有期
    徒刑4 月確定（尚未執行）等情，有臺灣屏東地方法院檢察
    署刑案資料查註紀錄表、臺灣高等法院被告全國前案紀錄表
    、不起訴處分書等在卷足憑，是本件事證已明，被告於觀察
    、勒戒執行完畢釋放後5 年內，再施用第一級毒品海洛因之
    犯行應堪認定。
二、按海洛因係毒品危害防制條例所定之第一級毒品，是核被告
    所為，係犯毒品危害防制條例第10條第1 項之施用第一級毒
    品罪，其持有之低度行為為施用之高度行為所吸收，不另論
    罪。被告多次施用海洛因之行為，時間密接，犯罪構成要件
    相同，顯係基於概括犯意為之，應依連續犯規定論處一罪，
    並加重其刑。被告自93年12月14日以後（即起訴之最後施用
    時間）至94年1 月9 日止連續施用第1 級毒品之犯行部分，
    雖未據檢察官起訴，惟因係連續犯關係，與起訴之部分有裁
    判上一罪之關係，為起訴效力之所及，本院自得一併予以審
    理。
三、原審據以論處被告罪刑，固非無見；惟原審未及就被告於93
    年12月14日起至年94年1 月9 日上午10時止施用第一級毒品
    海洛因之犯行（即檢察官上訴並移送本院併辦部分），一併
    加以審判，尚有未洽。檢察官以併案部分與起訴部分有裁判
    上一罪關係，為起訴效力所及，原審就此部分未及併與審究
    為由提起上訴，指摘原判決不當，上訴為有理由，自應由本
    院將原判決撤銷改判。
四、爰審酌被告前因施用毒品犯行，甫經觀察、勒戒後，仍故態
    復萌，再予施用毒品不輟，無視於毒品對於自身健康之戕害
    及國家對於杜絕毒品犯罪之禁令，自制力甚薄弱，並審酌被
    告施用毒品之次數、時間及犯後坦承犯行，態度尚佳等一切
    情狀，量處如主文所示之刑。又扣案之白粉2 包（1 包淨重
    0.04公克，空包裝重0.21公克，1 包淨重0.26公克，空包裝
    0.30公克），經送檢驗結果，均含有海洛因成分，其上之包
    裝袋，因與毒品無法析離，應整體視為毒品，依毒品危害防
    制條例第18條第1 項前段之規定併予宣告沒收銷燬之。又扣
    案之注射針筒1 支、勺子1 支經送驗結果亦均呈第1 級毒品
    海洛因陽性反應，亦均應全部視為毒品，依毒品危害防制條
    例第18條第1 項前段之規定併予宣告沒收銷燬。另注射針筒
    1 支雖未驗出有毒品之陽性反應，惟係被告所有預備供施用
    第1 級毒品所用之物，應依刑法第38條第1 項第2 款規定予
    以宣告沒收。
據上論結，應依刑事訴訟法第369 條第1 項前段、第364 條、第
299 條第1 項前段，毒品危害防制條例第10條第1 項、第18條第
1 項前段，刑法第11條、第56條、第38條第1 項第2 款，判決如
主文。
本案經檢察官邱榮藏到庭執行職務。
中　　華　　民　　國　　94　　年　　6 　　月　　16　　日
                  刑事第一庭  審判長法  官  郭雅美
                                    法  官  江泰章
                                    法  官  莊崑山
以上正本證明與原本無異。
如不服本判決應於收受本判決後10日內向本院提出上訴書狀，其
未敘述上訴理由者，並得於提起上訴後10日內向本院補提理由書
狀（均須按他造當事人之人數附繕本）「切勿逕送上級法院」。
中　　華　　民　　國　　94　　年　　6 　　月　　16　　日
　　　　　　　　　　　　　　　　　　書記官  張文斌
附錄本件判決論罪科刑法條：
毒品危害防制條例第10條第1項
施用第一級毒品者，處 6 月以上 5 年以下有期徒刑。
